臺灣高等法院高雄分院民事裁定
111年度再易字第11號
再審聲請人  連恒良  
上列聲請人因與相對人林鴻耀等間侵權行為損害賠償事件，對於
中華民國111年1月17日本院111年度再易字第2號所為裁定聲請再
審，本院裁定如下：
    主  文
再審之聲請駁回。
再審聲請費用由聲請人負擔。 
    理  由
一、聲請再審意旨略以：法院於訴訟程序上公開心證、表明法律
    見解、賦予當事人提出事實、證據及法律見解之機會，為證
    據提出所必要之程序；法院於調查證據前，應將訴訟有關之
    爭點曉諭當事人；調查證據結果，應曉諭當事人為辯論；審
    判長應注意令當事人就訴訟關係之事實及法律，為適當完全
    之辯論，並應向當事人發問或曉諭，令其為事實上及法律上
    陳述、聲明證據或為其他必要之聲明及陳述，其所聲明或陳
    述有不明瞭或不完足者，應令其敘明或補充之。憲法第16條
    、民事訴訟法第121條第1項、第296之1條第1項、第297條第
    1項、第199條、聯合國之公民與政治權利國際公約第2條第2
    項、第3項第1、2款分別定有明文。又民事裁判無異於刑事
    裁判，發現該案件認定之事實與所採用證據顯屬不符，自屬
    裁判違背法令。又審理事實之法院對於案內一切證據，除認
    為不必要者外，均應詳為調查，依調查所得心證為判斷事實
    之基礎，故證據雖已調查而其內容尚未明瞭者，即與未經調
    查無異，仍屬民事訴訟法第209條應於言詞辯論期日調查之
    證據而未予調查，或同法第469條第1項第6款裁判不備理由
    或理由矛盾者之當然違背法令，刑事訴訟法第379條第10款
    亦有明文。爰對本院111年度再易字第2號裁定（下稱原確定
    裁定）聲請再審，請求廢棄原確定裁定等語。
二、按民事訴訟法第77條之17第1 項規定，提起再審之訴，應按
    起訴法院之審級，依民事訴訟法第77條之13、第77條之14及
    第77條之16規定繳納裁判費，此為法定必備之程式。次按「
    再審之訴，應以訴狀表明下列各款事項，提出於管轄法院為
    之：一、當事人及法定代理人。二、聲明不服之判決及提起
    再審之訴之陳述。三、應於如何程度廢棄原判決及就本案如
    何判決之聲明。四、再審理由及關於再審理由並遵守不變期
    間之證據。再審訴狀內，宜記載準備本案言詞辯論之事項，
    並添具確定終局判決繕本或影本」、「裁定已經確定，而有
    第496條第1項或第497條之情形者，得準用本編之規定，聲
    請再審」，民事訴訟法第507條、第501 條定有明文。另按
    對於確定判決提起再審之訴，應依民事訴訟法第501 條第1 
    項第4 款規定表明再審理由，此為必須具備之程式。所謂表
    明再審理由，必須指明確定判決有如何合於民事訴訟法第49
    6 條第1 項各款或同法第497 條所定法定再審事由之具體情
    事，始為相當，否則其訴即屬不合法，毋庸命其補正，逕以
    裁定駁回之（最高法院60年台抗字第538 號、64年台聲字第
    76號、70年台再字第35號裁定意旨參照）。
三、經查，聲請人對於原確定裁定聲請再審，惟其未繳納再審裁
    判費，亦未依民事訴訟法第501 條第1 項第3 款、第4款後
    段規定表明「應於如何程度廢棄原判決及就本案如何判決之
    聲明」、「關於再審理由並遵守不變期間之證據」。再以其
    上開聲請意旨內容，並未表明原確定裁定有如何合於民事訴
    訟法第496條第1項第6款規定之具體情事。揆諸前開說明，
    其聲請再審顯非合法，毋庸命其補正，逕予駁回。
四、據上論結，本件聲請再審為不合法，爰裁定如主文。　
中　　華　　民　　國　　111 　年　　2 　　月　　25　　日
                            民事第四庭
                                審判長法　官  甯  馨
                                      法　官  林雅莉
                                      法　官  何悅芳
以上正本證明與原本無異。
本件不得抗告。　　　　　　　　　　　　　　　　　　
中　　華　　民　　國　　111 　年　　2 　　月　　25　　日
                                      書記官  戴育婷